智慧財產法院行政判決
                                   99年度行專訴字第175號
                                    100年5月12日辯論終結
原      告　超美特殊包裝股份有限公司
代　表　人　黃勝昌　　　
訴訟代理人　邱南英 專利代理人
被      告　經濟部智慧財產局
代　表　人　王美花（局長）住同上
訴訟代理人　吳鴻鎮　　　
參  加  人　王至勤　　　
訴訟代理人　陶霖專利師
上列當事人間因發明專利舉發事件，原告不服經濟部中華民國99
年11月25日經訴字第09906045480 號訴願決定，提起行政訴訟，
並經本院裁定命參加人獨立參加本件之訴訟，本院判決如下：
    主  文
原告之訴駁回。
訴訟費用由原告負擔。
    事實及理由
一、事實概要：
    原告超美特殊包裝股份有限公司前於民國93年9 月9 日以「
    無線射頻辨識模內成型標籤」向被告經濟部智慧財產局申請
    發明專利，經被告編為第93127285號審查，准予專利，並於
    公告期滿後，發給發明第I249711 號專利證書。嗣參加人王
    至勤於98年7 月13日以該專利案違反專利法第22條第1 項第
    1 款、第4 項、第26條第2 項及第3 項之規定，不符發明專
    利要件，對之提起舉發。案經被告審查，認系爭專利有違專
    利法第22條第4 項之規定，以99年8 月20日(99)智專三( 二
    )04059字第09920583500 號專利舉發審定書為「舉發成立，
    應撤銷專利權」之處分。原告等不服，提起訴願，經經濟部
    99年11月25日經訴字第09906045480 號訴願決定駁回，原告
    仍不服，遂向本院提起行政訴訟。本院認本件判決之結果，
    將影響參加人之權利或法律上之利益，依職權命參加人獨立
    參加本件訴訟。
二、原告之主張：
  (一)就系爭專利申請專利範圍第1項部分：
  1.原證1 為原告取得美國專利第6,957,777B1 號「Label to
    be attached on a plastic product formed in a mold an
    d identifiable by a detecting device」之專利證書影本
    。原證1 之申請專利範圍第1 項所描述之特徵，即是系爭專
    利之申請專利範圍第1 項之特徵，並於原證1 之首頁(56)「
    Reference Cited 」中，美國專利商標局曾經以引證1 即「
    2004/0000000 A1 」與原證1 之申請專利範圍第1 至5 項比
    較，認為原證1 並無欠缺進步性或新穎性之問題，故而核准
    原證1 之專利權。是以，原處分之引證1 所提及之一種無線
    射頻辨識標籤，與系爭專利所發明之一種可與塑膠品一體成
    型之無線射頻辨識標籤，實為兩種不同之發明或創作，足證
    系爭專利與引證1 比較，已具備進步之可專利性要件。
  2.引證1 之高分子薄膜26與系爭專利之保護層2 皆提供一種保
    護無線射頻辨識系統之功用，但引證1 之軟性基板22係為一
    種具保護功能之高分子薄膜，與系爭專利之軟性電路板1 不
    相同，且系爭專利之貼合層3 不但可提供保護功能，且於標
    籤A 被置入塑膠成型模具與塑膠品一體成型時，可利用貼合
    層3 與塑膠品4 結合成一體，與引證1 之熱熔性黏結劑之第
    一層18之一種黏結劑相比，為完全不相同之元件，且引證1
    所提及之一種無線射頻辨識標籤，與系爭專利所發明之一種
    可與塑膠品一體成型之無線射頻辨識標籤，實為兩種不同之
    創作；是以，引證1 無法證明系爭專利申請專利範圍第1項
    欠缺進步性。
　3.系爭專利之貼合層3 不但可提供保護軟性電路板1 內表面12
    之功能，且於標籤A 被置入塑膠成型模具與塑膠品一體成型
    時，可利用貼合層3 與塑膠品4 結合成一體，且，系爭專利
    於說明書及申請專利範圍中皆未曾提及該貼合層3 具有「貼
    合」的功用，而被告機關卻以熱熔性黏結劑形成之第一層18
    具有貼合的功用，認定引證1 之「熱熔性黏結劑形成之第一
    層18」之黏結劑相當於系爭專利之「貼合層3 」，實為不當
    之推論；另引證1 之軟性基板22與系爭專利之軟性電路板1
    為不相同之元件，係為不爭的事實，如此，即使系爭專利之
    軟性電路板1 為一習知元件，又如何能夠證明「引證1 可證
    明系爭專利申請專利範圍第1 項不具進步性」？是以，由引
    證1 並無法證明系爭專利申請專利範圍第1 項欠缺進步性。
  (二)就系爭專利申請專利範圍第2及3項部分：
    系爭專利之貼合層3 不但可提供保護軟性電路板1 內表面12
    之功能，且於標籤A 被置入塑膠成型模具與塑膠品一體成型
    時，可利用貼合層3 與塑膠品4 結合成一體；而引證1 之熱
    熔性黏結劑之第一層18僅係為一種黏結劑，因此，引證1 之
    「熱熔性黏結劑之第一層18」與系爭專利之「貼合層3 」為
    完全不相同之元件。次者，引證1 具有不同層數之高分子薄
    膜與熱熔性黏結劑，而該不同層數之熱熔性黏結劑是為了黏
    合高分子薄膜而設；然系爭專利設置複數層之副貼合層30之
    目的則不是為了黏合保護層2 ，其目的係為了增加軟性電路
    板1 內表面12之保護功能，再於標籤A 被置入塑膠成型模具
    與塑膠品一體成型時，利用最外層之貼合層3 或副貼合層30
    與塑膠品4 結合成一體，因此，引證1 之不同層數之高分子
    薄膜與熱熔性黏結劑無法證明系爭專利之複數層之貼合層3
    ，兩者為不同之創作。因此，由引證1 無法證明系爭專利之
    申請專利範圍第2 及3 項之特徵欠缺進步性。
  (三)就系爭專利申請專利範圍第4及5項部分：
    引證3 雖揭示有「發泡中間層」，惟引證3 之珠光合成紙為
    薄膜狀，試問引證3 之發泡中間層得以如系爭專利形成具備
    隔熱效果之隔熱層嗎？次者，本發明之隔熱材料並包含不織
    布或發泡材料或軟木塞材料等材質，何以被告機關均未考量
    本發明之隔熱層之效果與目的，僅以引證3 提及發泡中間層
    即認為與本發明之隔熱層相同，完全不需論及發泡材料之差
    異？因此，組合引證1 及3 並無法證明系爭專利申請專利範
    圍第4 及5 項之特徵欠缺進步性。
  (四)就系爭專利申請專利範圍第6項部分：
　  引證5 之塑膠掛牌(10 、17、27、34) 並非系爭專利之「塑
    膠品與標籤A 一體成型」之無線射頻模內成型標籤，且於塑
    膠掛牌(10 、17、27、34) 之孔(21 、11、41) 僅係用以輔
    助掛牌懸掛或掛置物品，並無法為固定元件穿設並用以與器
    物固定；而引證6 所揭示之標籤並非系爭專利之無線射頻辨
    識系統之標籤，且引證6 之說明書中並未提及該塑膠容器設
    有可為固定元件穿設並用以與器物固定之孔；是以，即使組
    合引證5 及6 亦無法證明系爭專利申請專利範圍第6 項之特
    徵欠缺進步性。
  (五)就系爭專利申請專利範圍第7項部分：
    既然引證5 及引證6 之標籤均非「無線射頻辨識系統之標籤
    」，且引證5 之孔並無法為固定元件穿設並用以與器物固定
    ，引證6 更無孔之設置，基於專利法第32條「一發明一申請
    」之規定，即可得證被告機關核准系爭專利申請專利範圍第
    1 及6 項之要件為具備「廣義之一發明概念」，亦即系爭專
    利之申請專利範圍第6 項之標籤，並未跳脫系爭專利申請專
    利範圍第1 項之標籤特徵，否則如何於同一申請案中被核准
    專利，則被告機關明知系爭專利申請專利範圍第1 及6 項為
    單一發明，卻又於舉發程序中另為不同之解釋，顯然與專利
    法之規定有違。且引證7 為一種尼龍繩線帶，本發明則是將
    塑膠製品4 、標籤A 與固定元件製成一體，且該固定元件41
    係為了將塑膠製品與標籤固設於適當之處所而設，但引證7
    則是單純的線帶，如何與本發明相比？故而，因引證5 、6
    之組合無法證明系爭專利申請專利範圍第6 項不具進步性，
    且引證7 僅係一種單純的尼龍繩線帶，因此，組合引證5、6
    及7 亦無法證明系爭專利申請專利範圍第7 項之特徵欠缺進
    步性。
  (六)就系爭專利申請專利範圍第8項部分：
    被告機關僅以「利用公或母連接器將天線延伸原為習知慣用
    之技術，…。」為由，完全未考量系爭專利申請專利範圍第
    6 項之無線射頻辨識模內成型標籤之特徵，即認為系爭專利
    之申請專利範圍第8 項之「塑膠品4 設母或公連接器42與延
    伸天線110 之公或母連接器銜接111 …」為習知技術，顯與
    專利法施行細則第18條第3 項立法有違。因引證5 、6 之組
    合無法證明系爭專利申請專利範圍第6 項不具進步性，因此
    ，組合引證5 、6 亦無法證明系爭專利申請專利範圍第8 項
    之特徵並未欠缺進步性。
  (七)有關被告機關答辯書第一項：
  1.雖系爭專利於申請專利範圍第1 項無載明貼合層是由隔熱材
    所製成的，惟此一技術特徵已於說明書中有詳細說明，並於
    系爭專利申請專利範圍第5 項申請為附屬項，被告機關以此
    做為系爭專利申請專利範圍第1 項不具進步性之理由實有不
    妥。
  2.被告機關認為系爭專利申請專利範圍第1 項因無附加說明貼
    合層3 是由隔熱材料所製成，而另於申請專利範圍第5 項中
    記載「依申請專利範圍第1 項所述之無線射頻辨識模內成型
    標籤，其中貼合層可以由隔熱材料製成」，使申請專利範圍
    第1 項之記載不明瞭；再者，若申請專利範圍第1 項之「貼
    合層」修改為「由隔熱材料製成之貼合層」並無違反專利法
    第64條第1 項及第2 項之規定，因此當被告機關為審定「舉
    發成立」前為何未依職權先行通知專利權人更正申請專利範
    圍或為不明瞭記載之釋明，而如今卻以系爭專利申請專利範
    圍第1 項為不明瞭之記載為理由，認定系爭專利申請專利範
    圍第1 項不具進步性，實有違專利法第71條第1 項規定。
  (八)有關被告機關答辯書第二項：
    引證1 之「高分子薄膜26」因為非必要元件，且並非真正之
    保護層，故與系爭專利之「保護層2 」完全不同；而引證1
    之「熱熔性黏結劑第一層18」不但遇熱會熔成黏膠且又不具
    有保護無線射頻辨識系統免受高破壞之隔熱效果，故與系爭
    專利之「貼合層3 」完全不同；且引證1 之標籤僅係一般用
    以貼合於物品上或裝設於物品內之標籤，該標籤並無法應用
    於與塑膠品結合之用途上，與系爭專利之無線射頻辨識模內
    成型標籤係為完全不同之創作；今被告機關無足夠證據得以
    證明系爭專利申請專利範圍第1 項不具新穎性及進步性，而
    以申請專利範圍不明瞭之記載為理由認定系爭專利申請專利
    範圍第1 項不具進步性，有違專利法第71條第1 項之規定。
  (九)有關被告機關答辯書第三項：
    引證5 所使用之「無線射頻安全標籤23」並非系爭專利之「
    無線射頻辨識模內成型標籤」，其無線射頻安全標籤23是以
    夾合或黏合方式設置於空格式標籤17內，與系爭專利利用模
    內成型方式將塑膠品與無線射無線射頻辨識模內成型標籤一
    體成型製成係為完全不同之技術方法，且孔(21 、11、41)
    僅係用以輔助掛牌懸掛或掛置物品，並非設置用以使固定元
    件穿設並與器物固定，與系爭專利之孔40設置目的不相同；
    而引證6 僅係一種塑膠容器模內成型印刷紙標籤，且該塑膠
    容器並無設置可為固定元件穿設並用以與器物固定之孔；因
    此，即使組合引證5 及6 亦無法證明系爭專利申請專利範圍
    第6 項之特徵欠缺進步性。
  (十)系爭專利申請專利範圍第2 、3 、4 、5 項係為第1 項之附
    屬項，而申請專利範圍第7 、8 項係為第6 項之附屬項，由
    前述之說明可知，申請專利範圍第1 及6 項皆具有進步性，
    故其附屬項亦應具有進步性。
  (十一)綜上，系爭專利之無線射頻辨識模內成型標籤之「保護層2
    」及「貼合層3 」之特徵，並未被引證1 之「高分子薄膜26
    」及「熱熔性黏結劑第一層18」所揭示，今被告機關無足夠
    證據得以證明系爭專利申請專利範圍第1 項不具新穎性及進
    步性，而以申請專利範圍不明瞭之記載為理由認定系爭專利
    申請專利範圍第1 項不具進步性，有違專利法第71條第1 項
    之規定；且引證5 之「無線射頻安全標籤23」及引證6 之「
    印刷紙標籤」皆非系爭專利之「無線射頻辨識模內成型標籤
    」，即使組合引證5 及引證6 亦無法證明系爭專利申請專利
    範圍第6 項不具進步性，故系爭專利並未違反前揭專利法第
    22條第4 項之規定。
  (十二)聲明：撤銷訴願決定及原處分。
三、被告之主張：
  (一)有關原告於訴願及訴訟階段所提之美國第6957777B1 號專利
    案一事；經查，其美國第6957777B1 號專利案之申請專利範
    圍與系爭專利並不相同，美國之申請專利範圍第1 項增加「
    a first adhesive layer made of heat-insulating
    material」限制條件，而系爭專利並無；再者，系爭專利說
    明書第9 頁第2 段第7 行以下所述「該貼合層3 或副貼合層
    30可以由隔熱材料製成，隔熱材料則可以由不織布、或發泡
    材料、或軟木塞材料等具備保護功能之隔熱材料製成，用以
    具有保護前述無線射頻辨識系統(RFID)免受高溫破壞。如果
    是複數層之貼合層，以成本及厚度考量，只需於貼合層3 或
    副貼合層30以隔熱材料製成即可。」從上述敘述可知，如果
    該貼合層3 或副貼合層30不加以限定由隔熱材料製成，則如
    何達到用以具有保護無線射頻辨識系統(RFID)免受高溫破壞
    ，因此系爭專利申請專利範圍第1 項之貼合層如無此限制條
    件，則其設置貼合層之目的及功效為何？所以原告一再堅稱
    其在美國已獲得專利且引證1 亦不足以證明系爭專利申請專
    利範圍第1 項不具進步性之論點顯有偏頗亦欠公平。
  (二)引證1 為一種模內成型無線射頻辨識標籤，依引證1 第1 圖
    、說明書第2 頁第24段所示，引證1 之標籤10包含一無線射
    頻辨識系統，該無線射頻辨識系統則由連接至一天線28之積
    體電路晶片32所組成，且該無線射頻辨識系統係固定於一軟
    性基板22上。另引證1 說明書之第2 頁第25段亦揭示，引證
    1 尚有一包含第二表面層之高分子薄膜26，設於由熱熔性黏
    結劑形成之第二層24之表面，且位在該無線射頻辨識系統的
    相對位置；而由熱熔性黏結劑形成之第一層18則係設於該無
    線射頻辨識系統之軟性基板22之表面。另由引證1 第2 圖及
    說明書第2 頁第26段所示，可知一保護性高分子薄膜12係設
    於由熱熔性黏結劑形成之第一層18之表面上，且位在該無線
    射頻辨識系統的相對位置，因該高分子薄膜26與該高分子薄
    膜12為同樣材質所製成，且由引證1 第1 、2 圖，可知該高
    分子薄膜26係設於該軟性基板22的外表面上，由熱熔性黏結
    劑形成之第一層18則係設於該無線射頻辨識系統之軟性基板
    22的內表面上，具有貼合的功用，故該高分子薄膜26即相當
    於系爭專利之保護層，由熱熔性黏結劑形成之第一層18則相
    當於系爭專利之貼合層；雖引證1 之軟性基板22與系爭專利
    之軟性電路板尚有不同，惟依系爭專利說明書第7 頁先前技
    術中所載「目前之無線射頻辨識晶片皆以表面黏著技術於軟
    性電路板之表面，並將軟性電路板貼合於商品上方... 」等
    語，可知軟性電路板已為所屬技術領域中具有通常知識者所
    普遍應用，故系爭專利申請專利範圍第1 項為所屬技術領域
    中具有通常知識者依引證1 之先前技術所能輕易完成者，故
    引證1 可證明系爭專利申請專利範圍第1 項不具進步性。又
    原告訴稱系爭專利申請專利範圍第1 項之貼合層必須可與塑
    膠4 結合成為一體，此未為引證1 所揭露，惟按系爭專利是
    否具專利要件，應以系爭專利之申請專利範圍為審查標的，
    而原告所稱系爭專利之貼合層必須可與塑膠4 結合成為一體
    之特徵，並未揭露於系爭專利申請專利範圍第1 項，因此原
    告所述並不可採。
  (三)引證5 第1 圖至第5b圖及說明書第1 項第20段，揭露一種用
    於包裝/ 顯示的裝置，並包含「無線射頻辨識標籤23」。而
    引證5 之說明書第1 頁第16段則揭示，圖1 至圖5 包括一掛
    物工具10，且該掛物工具10係以塑膠材料成型，該掛物工具
    即相當於系爭專利之「塑膠品」；復依引證5 之第5a圖及第
    11圖所示，該塑膠品上穿設有孔（21、11、40），可為固定
    元件穿設並用以與器物固定。又引證6 為一種塑膠容器模內
    成型標籤，引證6 第5 頁第3 至5 行，揭示可使該標籤與塑
    膠容器或製品，於成型模具中結合；而引證6 說明書第13、
    14行，亦直接稱該創作為塑膠容器，或製品模內成型標籤，
    可知引證6 已揭露系爭專利之「塑膠品與標籤為一體成型」
    之特徵。是引證5 、6 之組合足以證明系爭專利申請專利範
    圍第6 項不具進步性。另有關系爭專利申請專利範圍附屬項
    不具進步性之理由，敬請參酌原舉發審定書。
  (四)聲明：駁回原告之訴。
四、參加人之主張：
  (一)引證1 足以證明系爭專利之申請專利範圍第1 項喪失新穎性
    或進步性：
  1.引證1 的前案背景足以證明軟性基板即為軟性電路板引證1
    揭露一種模內成型無線射頻辨識標籤，請參照引證1 之第1
    圖、說明書之第2 頁第24段及第25段，該標籤10包含一無線
    射頻辨識系統。該無線射頻辨識系統包含連接至一天線28之
    一積體電路晶片32。該無線射頻辨識系統係固定於一軟性基
    板22上。包含一第二表面層之一高分子薄膜26係設於由熱熔
    性黏結劑形成之第二層24的表面上，且位在該無線射頻辨識
    系統的相對位置。由熱熔性黏結劑形成之第一層18係設於該
    無線射頻辨識系統之軟性基板22的表面上。
  2.引證1 說明書之第2 頁第24段並且提及該無線射頻辨識系統
    係任一種傳統的無線射頻辨識系統，例如，如美國專利公告
    號第5,497, 140號專利( 以下稱參證1)。依據專利審查基準
    第二篇第三章2.2.2 明文規定：「引證文件中明確敘及之先
    前技術文件，應屬於引證文件的一部分。」因此，引證1 所
    揭露之無線射頻辨識系統其各元件的解讀理應參酌參證1 所
    揭露之無線射頻辨識系統其各元件。請參照參證1 之第2 圖
    、說明書之第2 欄第22至30行，一種無線射頻辨識標籤( 無
    線射頻辨識系統) 包含一基礎支撐層30以及一積體電路晶片
     (無線射頻辨識晶片)32 。該積體電路晶片32係安置在該基
    礎支撐層30上近該層30之一端處，並且連接至一偶極天線。
    該偶極天線係由一對導電條(34 、36) 所組成，並且該對導
    電條(34 、36) 係從該晶片32處橫向延伸。這些導電條(34
    、36) 典型地被網印在該基礎支撐層30的上表面上。顯見地
    ，該發明所屬技術領域中具有通常知識者皆會將其上具有網
    印的導電條(34 、36) 之基礎支撐層30認定為軟性電路板。
    所以，引證1 所揭露軟性基板22上會有網印的天線28以及與
    該積體電路晶片32連接的線路，因此，該軟性基板22能直接
    且無歧異得知其即為軟性電路板。
  3.引證1 說明書之第2 頁第25段並且提及一保護性高分子薄膜
    12係設於由熱熔性黏結劑形成之第一層18之表面上，且位在
    該無線射頻辨識系統的相對位置。因為該高分子薄膜26與該
    高分子薄膜12為同樣材質所製成，且第1 圖顯示該高分子薄
    膜26係設於該軟性基板22的外表面上，因此，該高分子薄膜
    26可解讀為保護層。顯見地，由熱熔性黏結劑形成之第一層
    18具有貼合的功用，因此可解讀為貼合層。第1 圖顯示由熱
    熔性黏結劑形成之第一層18係設於該無線射頻辨識系統之軟
    性基板22的內表面上。
  4.相關證據證明原告曾承認引證1 已揭露系爭專利申請專利範
    圍第1 項之所有特徵要件，原告所提原證案1 為美國專利申
    請號10/946,795號申請案( 申請日為西元2004年9 月21日)
    於西元2005年10月25日核准公告號第6,957,777 號專利（下
    稱參證2 ）。參證2 的原始申請專利範圍與原告所提原證案
    1 的申請專利範圍明顯有所出入。經逐一比對，系爭專利之
    申請專利範圍第1 至8 項與參證2 之原始申請專利範圍第1
    至8 項完全相同，而與原證1 之申請專利範圍第1 至5 項不
    同。經至美國專利商標局之「Patent Application
    Information Retrieval 」網站（網址：portal.uspto.gov
    /external/portal / pair)取得參證2 的卷宗資料(file
    wrapper)，發現美國專利審查官曾於西元2004年12月17日針
    對參證2 發出第一次核駁通知。原告於西元2004年12月29日
    針對參證2 之第一次核駁通知遞交第一次答辯，刪除原申請
    專利範圍第6 至8 項，保留原申請專利範圍第1 至5 項。
  5.美國專利審查官曾於西元2005年2 月9 日針對參證2 發出第
    二次核駁通知（下稱參證3 ）。參證3 之第3 頁第3 點審查
    意見陳述參證2 之申請專利範圍第1 至3 項已被引證1 教示
    。當中第3 點審查意見進一步陳述關於申請專利範圍第1 項
    ，引證1 教示一軟性基板( 軟性電路板) 、一保護層(26)以
    及一貼合層(18)。該軟性基板具有一外表面。該外表面提供
    一無線射頻元件(23)。該保護層(26)被提供固定在該軟性電
    路板之一外表面上。該貼合層(18)被提供固定在該軟性電路
    板之一內表面上。該標籤將在一模內與一塑膠品一體成型，
    並且被一偵測裝置辨識( 引證1 第4 段) 。原告於西元2005
    年4 月19日針對參證3 之第二次核駁通知遞交第二次答辯（
    下稱參證4 ），將原申請專利範圍第1 項修正為日後核准之
    原證1 的申請專利範圍第1 項。
  6.觀諸原告於第二次答辯理由書（參證4 ）第5 頁陳述，即證
    實原告承認美國專利審查官認定引證1 已揭露參證2 的申請
    專利範圍第1 項之所有特徵要件，而於第二次答辯理由書(
    參證4)中將申請專利範圍第1 項加入「第一貼合層係由隔熱
    材料所製造」之特徵，以抵抗美國專利審查官引用引證1 作
    為核駁之依據。也就是說，引證1 已揭露系爭專利申請專利
    範圍第1 項之所有特徵要件，已是不爭的事實，而原告刻意
    隱匿此事實。
  7.綜上，引證1 已完全揭露系爭專利申請專利範圍第1 項所有
    特徵，故系爭專利申請專利範圍第1 項之技術特徵顯然不具
    「新穎性」，並已違反專利法第22條第1 項第1 款之規定。
    即便認為引證1 與系爭專利申請專利範圍第1 項之間有些微
    之不同，然該些微之不同過小，故應為其所屬技術領域中具
    有通常知識者依優先權日前之先前技術所能輕易完成者，故
    系爭專利申請專利範圍第1 項不具「進步性」，並已違反專
    利法第22條第4 項之規定。
  (二)引證1 足以證明系爭專利之申請專利範圍第2 項喪失新穎性
    或進步性：
  1.引證1已揭露單層之貼合層：
    系爭專利申請專利範圍第2 項係附屬於第1 項，關於系爭專
    利申請專利範圍第1 項不具可專利性之理由已如前述。參照
    引證1 第1 圖、第2 圖以及說明書第3 頁第26段，引證1 第
    2 圖的實施例中不包含其第1 圖之實施例中之高分子薄膜16
    以及由熱熔性黏結劑形成之第三層14。換言之，在引證1 第
    2 圖之實施例中，僅具有單層之貼合層，即熱熔性黏結劑形
    成之第一層18。再者，引證1 已分別於其第1 圖、第2 圖、
    及第3 圖之實施例中，揭露了具有不同層數的保護層及貼合
    層之無線射頻辨識模內成型標籤之結構，顯見地，於該發明
    所屬技術領域中具有通常知識者，均能運用優先權日前之先
    前技術輕易完成單層之貼合層。此種不同層數之結構設計，
    對該發明所屬技術領域中具有通常知識者而言，係屬顯而易
    見且能輕易完成者。
  2.相關證據證明原告曾承認引證1 已揭露系爭專利申請專利範
    圍第2 項之所有特徵要件：
    如前所陳述，參證3 之第3 頁第3 點審查意見陳述參證2 之
    申請專利範圍第1-3 項已被引證1 教示。參證3 之第3 頁第
    3 點審查意見進一步陳述關於申請專利範圍第2 項，引證1
    教示該貼合層係一單層（引證1 之第2 圖）。參證2 之申請
    專利範圍第2 項與系爭專利之申請專利範圍第2 項完全相同
    。原告針對參證3 之第二次答辯理由書（參證4 ）中並未辯
    駁「引證1 教示該貼合層係一單層」。也就是說，引證1 已
    揭露系爭專利申請專利範圍第2 項之所有特徵要件，已是不
    爭的事實，而原告刻意隱匿此事實。
  3.綜上所述，引證1 已揭露系爭專利申請專利範圍第2 項所有
    特徵，故系爭專利申請專利範圍第2 項之技術特徵顯然不具
    「新穎性」，即便認為引證1 與系爭專利申請專利範圍第2
    項之間有些微之不同，然該些微之不同過小，故應為其所屬
    技術領域中具有通常知識者依優先權日前之先前技術所能輕
    易完成者，因此不具「進步性」，系爭專利申請專利範圍第
    2 項顯然已違反專利法第22條第1 項第1 款或同條第4 項之
    規定。
  (三)引證1 足以證明系爭專利之申請專利範圍第3 項喪失新穎性
    或進步性：
  1.引證1已揭露複數層之貼合層：
    系爭專利申請專利範圍第3 項係附屬於第1 項，關於系爭專
    利申請專利範圍第1 項不具可專利性之理由已如前述，在此
    僅就第3 項新增的特徵要件提出爭點說明。參照引證1 之第
    1 圖以及說明書第2 頁第25段，由熱熔性黏結劑形成之第一
    層18係設於該無線射頻辨識系統之軟性基板22的表面上。並
    且，在高分子薄膜16相對於由熱熔性黏結劑形成之第一層18
    的另一側上，有設置由熱熔性黏結劑形成之第三層14。顯見
    地，由熱熔性黏結劑形成之第三層14同樣具有貼合的功用，
    因此也可解讀為貼合層。足以證實，由熱熔性黏結劑形成之
    第一層18以及由熱熔性黏結劑形成之第三層14構成複數層的
    貼合層。再者，引證1 已分別於其第1 圖、第2 圖、及第3
    圖之實施例中，揭露了具有不同層數的保護層及貼合層之無
    線射頻辨識模內成型標籤之結構，顯見地，此種不同層數之
    結構設計，對該發明所屬技術領域中具有通常知識者而言，
    係屬顯而易見且能輕易完成者。
  2.相關證據證明原告曾承認引證1 已揭露系爭專利申請專利範
    圍第3 項之所有特徵要件：
    如前所陳述，參證3 之第3 頁第3 點審查意見陳述參證2 之
    申請專利範圍第1 至3 項已被引證1 教示。參證3 之第3 頁
    第3 點審查意見進一步陳述關於申請專利範圍第3 項，引證
    1 教示雙層貼合層(14 、18) （引證1 之第1 圖）。參證2
    之申請專利範圍第3 項與系爭專利之申請專利範圍第3 項完
    全相同。原告針對參證3 之第二次核駁通知之第二次答辯理
    由書（參證4 ）中並未辯駁「引證1 教示雙層貼合層(14 、
    18) 」。也就是說，引證1 已揭露系爭專利申請專利範圍第
    3 項之所有特徵要件，已是不爭的事實，而原告刻意隱匿此
    事實。綜上所述，引證1 已完全揭露系爭專利申請專利範圍
    第3 項所有特徵，故系爭專利申請專利範圍第3 項之技術特
    徵顯然不具「新穎性」，即便認為引證1 與系爭專利申請專
    利範圍第3 項之間有些微之不同，然該些微之不同過小，故
    應為其所屬技術領域中具有通常知識者依優先權日前之先前
    技術所能輕易完成者，因此不具「進步性」，系爭專利申請
    專利範圍第3 項已違反專利法第22條第1 項第1 款或同條第
    4 項之規定。
  (四)引證1 與引證2 之組合足以證明系爭專利之申請專利範圍第
    4 、5項喪失進步性
  1.系爭專利申請專利範圍第4 項係附屬於第1 項。然而，系爭
    申請專利範圍第1 項並未界定「副貼合層」，系爭申請專利
    範圍第4 項卻主張「副貼合層可以由隔熱材料製成」。明顯
    地，系爭專利申請專利範圍第4 項的依附關係錯誤，已違反
    專利法第26條第3 項之規定。
  2.同智慧財產局對系爭專利之舉發審定理由。
  (五)引證1 與引證3 之組合足以證明系爭專利之申請專利範圍第
    4 及5 項喪失進步性：
    同智慧財產局對系爭專利之舉發審定理由。
  (六)引證5 與引證6 之組合足以證明系爭專利之申請專利範圍第
    6 項喪失進步性：
    同智慧財產局對系爭專利之舉發審定理由。
  (七)引證5 、引證6 與引證7 之組合足以證明系爭專利之申請專
    利範圍第7 項喪失進步性：
    同智慧財產局對系爭專利之舉發審定理由。
  (八)引證5 與引證6 之組合足以證明系爭專利之申請專利範圍第8
    項喪失進步性：
    同智慧財產局對系爭專利之舉發審定理由。
  (九)原告於起訴狀中對系爭專利之實施例所述之種種未揭露於系
    爭專利之申請專利範圍內的部份，不應納入裁判考量：
    系爭專利是否具有專利要件，應以系爭專利之申請專利範圍
    為判斷標的，故原告於起訴狀中對系爭專利說明書中之實施
    例所述之種種，如「貼合層3 必須與塑膠品4 為相同之塑膠
    材質，如此塑膠品再一體成形時才能夠與貼合層3 結合，顧
    貼合層3 並非一種黏接劑」、「系爭專利之貼合層必須可與
    塑膠4 結合成為一體之特徵」等，未揭露於系爭專利之申請
    專利範圍的部份，不應納入裁判考量。
  (十)聲明：原告之訴駁回。
五、本件之爭點：
  (一)引證1是否可證明系爭專利申請專利範圍第1 、2 、3 項不
    具新穎性、進步性。
  (二)引證1 組合引證3 是否可證明系爭專利申請專利範圍第4 項
    、第5項不具進步性。
  (三)引證5 組合引證6 是否可證明系爭專利申請專利範圍第6 項
    不具進步性。
  (四)引證5 組合引證6 、引證7 是否可證明系爭專利申請專利範
    圍第7項不具進步性。
  (五)引證5 組合引證6 是否可證明系爭專利申請專利範圍第8 項
    不具進步性。
六、本院得心證之理由：
  (一)系爭專利「無線射頻辨識模內成型標籤」係於93年9 月8 日
    申請專利，國內優先權日為93年6 月11日，被告於94年12月
    9 日審定准予專利，其是否有應撤銷專利權之情事，自應以
    核准審定時所適用之93年7 月1 日施行之專利法規定為斷，
    合先敘明。
  (二)系爭專利申請專利範圍共計8 項，其中第1 、6 項為獨立項
    ，第2 至5 項為直接或間接依附於第1 項之附屬項，第7至8
    項為直接依附於第6 項之附屬項。其技術特徵：係一種無線
    射頻辨識模內成型標籤，包含：軟性電路板1 ，軟性電路板
    1 外表面10設有無線射頻辨識系統（RFID）（Radio
    Frequency Identification Device ）11；保護層2 ，保護
    層2 為一透明層，可保持前述無線射頻辨識系統（RFID）11
    為其他辨識裝置辨識，及保護層2 係貼合於前述軟性電路板
    1 之外表面10，以對軟性電路板1 外表面10形成保護功能；
    貼合層3 ，貼合層3 係貼合於前述軟性電路板1 之內表面12
    ，以對軟性電路板1 內表面12形成保護功能，該貼合層3 可
    以為復合材料為之，具有保護前述無線射頻辨識系統（RFID
    ）11之功能；如此，當本標籤被置入塑膠成型模具與塑膠品
    4 一體成型時，可利用貼合層3 與塑膠品4 結合成一體，提
    高無線射頻辨識系統之運用層面者。（相關圖示如附件一所
    示）。
  (三)參加人所提之舉發證據如下：引證1 係西元2004年5 月20日
    公開之美國第20040094949 號「IN-MOLD RADIO FREQUENCY
    IDENTIFICATI ON DEVICE LABEL」專利案；引證3 係92年4
    月1 日公告之我國第088113590 號「供模內標籤用（In-mol
    dlabel）之三層共擠壓雙軸延伸聚丙烯珠光合成紙及透明膜
    之製法」專利案；引證5 係西元2002年9 月26日公開之美國
    第20020134699 號「PACKING/DISPLAY OF PRODUCTS 」專利
    案；引證6 係92年12月21日公告之我國第091221143 號「塑
    膠容器模內成型標籤」專利案；引證7 係88年7 月21日公告
    之我國第087204990 號「尼龍紮線帶之定頸式改良結構」專
    利案。（相關圖示如附件二所示）。
  (四)引證1 是否可證明系爭專利申請專利範圍第1 項不具新穎性
    ：
  1.系爭專利申請專利範圍第1 項係一種無線射頻辨識模內成型
    標籤，包含：軟性電路板，軟性電路板表面並設無線射頻辨
    識系統（RFID）（Radio Frequency Identification
    Device）：保護層，保護層設於前述軟性電路板之外表面；
    貼合層，貼合層設於前述軟性電路板之內表面。
  2.引證1 係一種模內成型無線射頻辨識標籤，該標籤10A 包含
    一無線射頻辨識系統；該無線射頻辨識系統包含連接至一天
    線28之一積體電路晶片32；該無線射頻辨識系統係固定於一
    軟性基板22上；包含一第二表面層之一高分子薄膜26係設於
    由熱熔性黏結劑形成之第二層24的表面上，且位在該無線射
    頻辨識系統的相對位置；由熱熔性黏結劑形成之第一層18係
    設於該無線射頻辨識系統之軟性基板22的表面上。
  3.就系爭專利申請專利範圍第1 項與引證1 技術特徵比對如下
    ：
  由引證1 圖2 以及說明書第2 頁第[0024]段第2 至7 行記載
    ：「標籤10，包含一個無線射頻辨識裝置，該裝置包含積體
    電路晶片32連接到天線28。該無線射頻辨識裝置安裝於軟性
    基板22上，該軟性基板22係一種高分子薄膜。」等內容可知
    ：引證1 的軟性基板22（等同於系爭專利申請專利範圍第1
    項的軟性電路板）表面上黏著（mount ）無線射頻辨識裝置
    （等同於系爭專利申請專利範圍第1 項的無線射頻辨識系統
    ），而引證1 的無線射頻辨識裝置係由積體電路晶片32與天
    線28組成，因此引證1 的軟性基板22表面上必具有電路以與
    積體電路晶片32相連接，故引證1 的軟性基板22與系爭專利
    申請專利範圍第1 項的軟性電路板為相同技術特徵。是以，
    系爭專利申請專利範圍第1 項之「軟性電路板，軟性電路板
    表面並設無線射頻辨識系統（RFID）（Radio Frequency
    Identification Device ）」技術特徵為引證1 所揭露。
  由引證1 圖2 、說明書第2 頁第[0026]段第9 至12行記載：
    「熱熔性黏結劑之第二層24係包覆於無線射頻辨識裝置之積
    體電路晶片32與天線28之表面。」以及說明書第2 頁第[002
    6]段第14行至第3 頁第1 行記載：「高分子薄膜26構成第二
    表面乃是設置於熱熔性黏結劑之第二層24之表面，對應於無
    線射頻辨識裝置。」等內容可知，引證1 的高分子薄膜26（
    等同於系爭專利申請專利範圍第1 項的保護層）係藉由熱熔
    性黏結劑之第二層24黏設於無線射頻辨識裝置之軟性基板22
    上設有積體電路晶片32與天線28的表面（等同於系爭專利申
    請專利範圍第1 項的外表面），故系爭專利申請專利範圍第
    1 項之「保護層，保護層設於前述軟性電路板之外表面」技
    術特徵為引證1 所揭露。
  由引證1 圖2 、說明書第2 頁第[0026]段第9 至12行記載：
    「熱熔性黏結劑之第一層18係設於設置無線射頻辨識裝置之
    軟性基板22之表面。」、說明書第2 頁第[0026]段第12至14
    行記載：「保護高分子薄膜12是設置於熱熔性黏結劑之第一
    層18之表面，對應於無線射頻辨識裝置。」以及說明書第3
    頁第[0026]段第5 至8 行記載：「一包含保護高分子薄膜12
    的表面層，係藉由熱熔性黏結劑之第一層18設置於無線射頻
    辨識裝置的軟性基板22的表面。」等內容可知，引證1 的保
    護高分子薄膜12（等同於系爭專利申請專利範圍第1 項的貼
    合層）係藉由熱熔性黏結劑之第一層18黏設於無線射頻辨識
    裝置之軟性基板22上未設有積體電路晶片32與天線28的表面
    （等同於系爭專利申請專利範圍第1 項的內表面），故系爭
    專利申請專利範圍第1 項之「貼合層，貼合層設於前述軟性
    電路板之內表面」技術特徵為引證1 所揭露。
  準此，系爭專利申請專利範圍第1 項各構成要件之技術特徵
    均為引證1 所揭露，故引證1 可證明系爭專利申請專利範圍
    第1 項不具新穎性。
  被告雖認引證案1 之軟性基板22與系爭專利之軟性電路板1
    不同，因此引證案1 不足以證明系爭專利申請專利範圍第1
    項不具新穎性云云。惟查，由引證1 說明書第2 頁第[0024]
    段第5 至7 行記載：「無線射頻辨識裝置係黏著（mount ）
    於軟性基板22上，軟性基板22為一種高分子薄膜。」可知，
    引證1 已揭露軟性基板22表面上黏著有無線射頻辨識裝置，
    其與系爭專利申請專利範圍第1 項之軟性電路板同為用以黏
    著無線射頻辨識系統（裝置）的功能，而無線射頻辨識裝置
    （引證1 的無線射頻辨識裝置包含積體電路晶片32與天線28
    ）乃係一電子元件，若引證1 的軟性基板22表面上不具有電
    路，則無線射頻辨識裝置黏著於軟性基板22表面時，如何與
    軟性基板22的表面電性連接而產生作用，因此引證1 之軟性
    基板22的表面上必具有電路，以使軟性電路板22的表面與無
    線射頻辨識裝置電性連接。故系爭專利申請專利範圍第1 項
    的軟性電路板與引證1 的軟性基板22為相同技術特徵。是以
    ，原處分認為系爭專利申請專利範圍第1 項之軟性電路板與
    引證1 之軟性基板22為不同之元件，並不正確。
  (五)引證1 是否可證明系爭專利申請專利範圍第1 項不具進步性
    ：
  1.系爭專利申請專利範圍第1 項各構成要件之技術特徵均為引
    證1 所揭露已如前述。而就系爭專利申請專利範圍第1 項的
    功效而言，系爭專利申請專利範圍第1 項的無線射頻辨識模
    內成型標籤具有對於軟性電路板的外表面以及內表面提供保
    護的功效。引證1 的高分子薄膜26藉由熱熔性黏結劑之第二
    層24完全黏設貼覆於無線射頻辨識裝置之軟性基板22上設有
    積體電路晶片32與天線28的表面，而保護高分子薄膜12藉由
    熱熔性黏結劑之第一層18完全黏設貼覆於無線射頻辨識裝置
    之軟性基板22上未設有積體電路晶片32與天線28的表面，因
    此引證1 的模內（in-mold ）無線射頻辨識標籤具有對於軟
    性基板22的外表面（設有積體電路晶片32與天線28的表面）
    以及內表面（未設有積體電路晶片32與天線28的表面）提供
    保護的功效，故系爭專利申請專利範圍第1 項的功效見於引
    證1 ，並無新功效產生。
  2.準此，系爭專利申請專利範圍第1 項各構成元件的技術特徵
    均為引證1 所揭露，且系爭專利申請專利範圍第1 項的功效
    見於引證1 。是以，就整體言之，系爭專利申請專利範圍第
    1 項並未產生不可預期的功效，為其所屬技術領域中具有通
    常知識者依引證1 之先前技術所能輕易完成，故引證1 可證
    明系爭專利申請專利範圍第1 項不具進步性。
  3.原告雖主張系爭專利於美國之對應案，該案於美國申請時，
    美國專利商標局曾經以引證1 即『2004/0000000A1』與該對
    應案之申請專利範圍第1-5 項比較，認為該對應案並無欠缺
    進步性或新穎性之問題，故而核准該對應案之專利權，足證
    系爭專利與引證1 比較，已具備進步之可專利性要件云云。
    經查，比對系爭專利與其美國對應案二者的獨立項（申請專
    利範圍第1 項）內容：系爭專利申請專利範圍第1 項係記載
    ：「貼合層，貼合層設於前述軟性電路板之內表面。」；而
    系爭專利美國對應案請專利範圍第1 項係記載：「a first
    adhesive layer made of heat-insulating material
    provided to be fixed on an inner surface of said
    soft circuit board. 」。二者申請專利範圍第1 項記載內
    容相比較，系爭專利申請專利範圍第1 項並未界定「貼合層
    」的材質，反觀系爭專利美國對應案請專利範圍第1 項係界
    定「貼合層」為隔熱材質（made of heat-insulating
    material），因此二者獨立項記載內容並非完全相同。而系
    爭專利與其美國對應案的獨立項內容既非完全相同，故二者
    的獨立項（第1 項）即非完全相同的技術特徵，其附屬項（
    第2 至5 項）亦非完全相同的技術特徵，難謂美國專利商標
    局認定系爭專利美國對應案申請專利範圍第1 至5 項相較於
    引證1 具備專利要件，則系爭專利申請專利範圍第1 至5項
    相較於引證1 亦具備專利要件（雖系爭專利申請專利範圍第
    5 項與其美國對應案申請專利範圍第1 項為完全相同技術特
    徵，然本案參加人係以引證1 與3 組合主張系爭專利申請專
    利範圍第5 項不具進步性，在二者證據組合的比對基礎已完
    全不相同情形下，難謂系爭專利可具備專利要件）。是以，
    原告前開主張，並不可採。
  4.原告另主張：引證1 之軟性基板22僅係為一種具保護功能之
    高分子薄膜，與系爭專利之一種以黏著技術（非使用黏結劑
    ）加工有無線射頻辨識系統11之軟性電路板1 完全不相同云
    云。經查，引證1 說明書第2 頁第[0024]段第5 至7 行記載
    ：「無線射頻辨識裝置係黏著（mount ）於軟性基板22上，
    軟性基板22為一種高分子薄膜。」可知，引證1 之無線射頻
    辨識裝置係利用習知電子元件黏著技術黏著於軟性基板22的
    表面上，例如表面黏著技術（Surface Mount Technology，
    SMT ），引證1 之軟性基板22並非僅為一種具有保護功能之
    高分子薄膜，難謂與系爭專利申請專利範圍第1 項之軟性電
    路板完全不相同。是以，原告前開主張，亦非可採。
  5.原告主張：系爭專利之貼合層3 並非引證1 之高分子薄膜12
    或熱熔性黏結劑之第一層18，且熱熔性黏結劑之第一層18僅
    係為一種黏結劑，與系爭專利之貼合層3 為完全不相同之元
    件云云。經查，引證1 之熱熔性黏結劑之第一層18係為黏結
    劑，與系爭專利申請專利範圍第1 項的貼合層技術特徵並不
    相同，雖原處分將引證1 之熱熔性黏結劑之第一層18解讀等
    同於系爭專利申請專利範圍第1 項的貼合層，並非正確，然
    引證1 的保護高分子薄膜12藉由熱熔性黏結劑之第一層18黏
    設於軟性基板22的下方（等同於系爭專利申請專利範圍第1
    項的內表面），以提供無線射頻辨識裝置下方的保護，且由
    引證1 說明書第4 頁第[0035]段記載內容可知，引證1 的標
    籤係利用保護高分子薄膜12與塑膠成品結合成一體，因此系
    爭專利申請專利範圍第1 項之貼合層與引證1 之高分子薄膜
    12為相同技術特徵與功能，難謂二者為不相同之元件。是以
    ，原告所述，並不可採。
  6.原告主張：「引證1 之軟性基板22與系爭專利之軟性電路板
    11為不相同之元件，即使系爭專利之軟性電路板1 為一習知
    元件，又如何能證明『引證1 可證明系爭專利申請專利範圍
    第1 項不具進步性』云云。經查，引證1 之無線射頻辨識裝
    置（包含積體電路晶片32與天線28）係黏著於軟性基板22表
    面上，因此引證1 之軟性基板22的表面上必具有電路（即電
    路板），以使軟性電路板22的表面與無線射頻辨識裝置電性
    連接，故系爭專利申請專利範圍第1 項的軟性電路板與引證
    1 的軟性基板22具有相同技術特徵。又系爭專利申請專利範
    圍第1 項各構成元件的技術特徵均為引證1 所揭露，且系爭
    專利申請專利範圍第1 項的功效見於引證1 ，因此系爭專利
    申請專利範圍第1 項並未產生不可預期的功效，難謂系爭專
    利申請專利範圍第1 項相較於引證1 具進步性。是以，原告
    所述，並不可採。
  (六)引證1 是否可證明系爭專利申請專利範圍第2 項不具新穎性
    、進步性：
   1.系爭專利申請專利範圍第2 項係直接依附於第1 項之附屬
     項，其附屬技術特徵為「其中該貼合層可以為單層」。經
     查，引證1 圖2 揭露之標籤10A 為單層保護高分子薄膜12
     結構，故系爭專利申請專利範圍第2 項界定之附屬技術特
     徵為引證1 所揭露。而系爭專利申請專利範圍第2 項所依
     附之第1 項的各技術特徵均為引證1 所揭露已如前述，是
     以，引證1 可證明系爭專利申請專利範圍第2 項不具新穎
     性。
   2.系爭專利申請專利範圍第2 項界定之附屬技術特徵為引證
     1 所揭露已如前述。另系爭專利申請專利範圍第2 項相較
     於第1 項增加以單層貼合層保護軟性電路板之內表面的功
     效。然查，引證1 圖2 揭露之模內（in-mold ）無線射頻
     辨識標籤具有以單層保護高分子薄膜12保護軟性基板22之
     內表面（未設有積體電路晶片32與天線28的表面）的功效
     ，故系爭專利申請專利範圍第2 項之以單層貼合層保護軟
     性電路板之內表面的功效見於引證1 ，而系爭專利申請專
     利範圍第1 項的功效見於引證1 ，因此系爭專利申請專利
     範圍第2 項的功效亦見於引證1 ，並無新功效產生。準此
     ，系爭專利申請專利範圍第2 項所依附之第1 項不具進步
     性既已如前述，其進一步界定之附屬技術特徵為引證1 所
     揭露，且系爭專利申請專利範圍第2 項的功效見於引證1
     。是以，就整體言之，系爭專利申請專利範圍第2 項並未
     產生不可預期的功效，為其所屬技術領域中具有通常知識
     者依引證1 之先前技術所能輕易完成，故引證1 可證明系
     爭專利申請專利範圍第2 項不具進步性。
   (七)引證1 是否可證明系爭專利申請專利範圍第3 項不具新穎
     性、進步性？
   1.系爭專利申請專利範圍第3 項係直接依附於第1 項之附屬
     項，其附屬技術特徵為「其中可於貼合層外表面再設副貼
     合層，以使貼合層形成複數層」。經查，由引證1 圖1 以
     及說明書第2 頁第[0025]段第13至18行記載：「因此，圖
     1 之實施例，一表面層包含保護高分子薄膜12，熱熔性黏
     結劑之第三層14，與高分子薄膜16係設置覆蓋於無線射頻
     辨識裝置之軟性基板22之熱熔性黏結劑之第一層18之表面
     。」等內容可知，引證1 圖1 之標籤10的高分子薄膜16藉
     由熱熔性黏結劑之第1 層18黏設於軟性基板22的內表面（
     未設有積體電路晶片32與天線28的表面）上，而保護高分
     子薄膜12藉由熱熔性黏結劑之第三層14黏設於高分子薄膜
     16的表面上，因此引證1 圖1 之標籤10係於性基板22的內
     表面（未設有積體電路晶片32與天線28的表面）上形成有
     兩層的表面層（高分子薄膜16與保護高分子薄膜12）結構
     ，故系爭專利申請專利範圍第3 項界定之附屬技術特徵為
     引證1 所揭露。而系爭專利申請專利範圍第3 項所依附之
     第1 項的各技術特徵均為引證1 所揭露，已如前述，是以
     ，引證1 可證明系爭專利申請專利範圍第3 項不具新穎性
     。
   2.系爭專利申請專利範圍第2 項界定之附屬技術特徵為引證
     1 所揭露已如前述。另系爭專利申請專利範圍第3 項相較
     於第1 項增加以複數層貼合層保護軟性電路板之內表面的
     功效。經查，引證1 圖1 揭露之模內（in-mold ）無線射
     頻辨識標籤具有以兩層高分子薄膜（保護高分子薄膜12與
     高分子薄膜16）保護軟性基板22之內表面（未設有積體電
     路晶片32與天線28的表面）的功效，故系爭專利申請專利
     範圍第3 項之以複數層貼合層保護軟性電路板之內表面的
     功效見於引證1 ，而系爭專利申請專利範圍第1 項的功效
     見於引證1 ，因此系爭專利申請專利範圍第3 項的功效亦
     見於引證1 ，並無新功效產生。準此，系爭專利申請專利
     範圍第3 項所依附之第1 項不具進步性既已如前述，其進
     一步界定之附屬技術特徵為引證1 所揭露，且系爭專利申
     請專利範圍第3 項的功效見於引證1 。是以，就整體言之
     ，系爭專利申請專利範圍第3 項並未產生不可預期的功效
     ，為其所屬技術領域中具有通常知識者依引證1 之先前技
     術所能輕易完成，故引證1 可證明系爭專利申請專利範圍
     第3 項不具進步性。
   (八)引證1 與3 組合是否可證明系爭專利申請專利範圍第4 項
     不具進步性？
   1.系爭專利申請專利範圍第4 項係直接依附於第3 項之附屬
     項，其附屬技術特徵為「其中副貼合層可以由隔熱材料製
     成」。經查，引證1 並未揭露高分子薄膜16或保護高分子
     薄膜12可以由隔熱材料製成，故系爭專利申請專利範圍第
     4 項界定之附屬技術特徵非為引證1 所揭露。
   2.引證3 係有關以三層共擠壓方式製得用於模內標籤用途之
     雙軸延伸聚丙烯珠光合成紙及透明膜之製造方法，尤指以
     三層共擠壓方式，特用單螺桿押出機（一般式、HOPPER抽
     氣式、套筒抽氣式）及套筒可抽氣式具側供料裝置之雙螺
     桿押出機製程，對聚丙烯樹脂及無機物組合物，分別主、
     副押出機之擠壓物，彙流經同一T 型模頭而成為紙面層或
     樹脂層／發泡中間層或樹脂層／樹脂層之三層板片，再經
     冷卻成形、雙軸延伸、電暈處理，經捲取而成之霧面紙面
     層／發泡中間層／接著層、亮面紙面層／發泡中間層／接
     著層之三層共擠壓模內標籤用珠光合成紙及樹脂層／樹脂
     層／接著層之三層共擠壓模內標籤用透明膜者。
   3.由引證3 說明書第6 頁倒數第2 行至第7 頁第4 行記載：
     「發泡中間層係由一台具側供料裝置之可抽氣式雙螺桿主
     押出機對含有順式度97% 以上高結晶性聚丙烯95~45 重量
     % ，抗靜電劑2~5 重量% ，由主押出機之入口經混合後入
     押出機，另碳酸鈣粉末5~50重量% ，二氧化鈦粉末5~10重
     量% ，由主押出機之側供料裝置入口經計量後混合入口主
     押出機；」可知，引證3 的發泡中間層係由聚丙烯以及抗
     靜電劑混合後，再與碳酸鈣粉末以及二氧化鈦粉末形成，
     而碳酸鈣粉末以及二氧化鈦粉末均為習知的發泡劑成分，
     因此引證3 的發泡中間層材料係為由聚丙烯與發泡劑（碳
     酸鈣粉末與二氧化鈦粉末）混合反應所生成的發泡聚丙烯
     ；又，發泡聚丙烯即是一種習知的隔熱材料，因此引證3
     的發泡中間層係具有隔熱的功能；又，引證3 之模內標籤
     結構係為紙面層表面設發泡中間層，再於發泡中間層表面
     設接著層的三層結構，因此發泡中間層與接著層均可用以
     保護紙面層；由上分析可知，引證3 的發泡中間層係為保
     護紙面層以及提供紙面層隔熱的功能，與系爭專利申請專
     利範圍第4 項的副貼合層具有相同特徵與功能，故系爭專
     利申請專利範圍第4 項界定之附屬技術特徵為引證3 所揭
     露。
   4.系爭專利申請專利範圍第4 項相較於第3 項增加阻隔熱源
     而保護無線射頻辨識系統免受高溫破壞的功效。而引證3
     的發泡中間層係為隔熱材料之發泡聚丙烯所形成，其具有
     阻隔熱源而保護紙面層免受高溫破壞的功效。雖系爭專利
     申請專利範圍第4 項的無線射頻辨識系統與引證3 的紙面
     層為不同元件，然二者均屬標籤中提供標籤具識別功能的
     識別元件，系爭專利申請專利範圍第4 項的副貼合層與引
     證3 的發泡中間層均是提供標籤中識別元件阻隔熱源的保
     護功效，故系爭專利申請專利範圍第4 項之阻隔熱源而保
     護無線射頻辨識系統（即保護識別元件）免受高溫破壞的
     功效見於引證3 ，而系爭專利申請專利範圍第3 項的功效
     見於引證1 ，因此系爭專利申請專利範圍第4 項的功效見
     於引證1 與引證3 ，並無新功效產生。
   5.引證1 與引證3 均屬模內成型標籤之標籤結構，二者具有
     共通之「模內成型標籤」技術特徵，因此引證1 與引證3
     為具有共通技術特徵的先前技術，故系爭專利之發明所屬
     技術領域中具有通常知識者有合理的動機組合引證1 與3
     之技術內容。
   6.準此，系爭專利申請專利範圍第4 項所依附之第3 項不具
     進步性既已如前述，其進一步界定之附屬技術特徵為引證
     3 所揭露，且系爭專利申請專利範圍第4 項的功效見於引
     證1 與引證3 。是以，就整體言之，系爭專利申請專利範
     圍第4 項並未產生不可預期的功效，為其所屬技術領域中
     具有通常知識者依引證1 與3 之先前技術所能輕易完成，
     故引證1 與3 組合可證明系爭專利申請專利範圍第4 項不
     具進步性。
   (九)引證1 與引證3 組合是否可證明系爭專利申請專利範圍第
     5 項不具進步性？
   1.系爭專利申請專利範圍第5 項係直接依附於第1 項之附屬
     項，其附屬技術特徵為「其中貼合層可以由隔熱材料製成
     」。經查，引證1 並未揭露高分子薄膜16或保護高分子薄
     膜12可以由隔熱材料製成，故系爭專利申請專利範圍第5
     項界定之附屬技術特徵非為引證1 所揭露。
   2.然查，由前述引證3 的發泡中間層技術特徵分析可知，引
     證3的 發泡中間層係為保護紙面層以及提供紙面層隔熱的
     功能，與系爭專利申請專利範圍第5 項的貼合層具有相同
     特徵與功能，故系爭專利申請專利範圍第5 項界定之附屬
     技術特徵為引證3 所揭露。
   3.系爭專利申請專利範圍第5 項相較於第1 項增加阻隔熱源
     而保護無線射頻辨識系統免受高溫破壞的功效，而引證3
     的發泡中間層係為隔熱材料之發泡聚丙烯所形成，其具有
     阻隔熱源而保護紙面層免受高溫破壞的功效，雖系爭專利
     申請專利範圍第5 項的無線射頻辨識系統與引證3 的紙面
     層為不同元件，然二者均屬標籤中提供標籤具識別功能的
     識別元件，系爭專利申請專利範圍第5 項的貼合層與引證
     3 的發泡中間層均是提供標籤中識別元件阻隔熱源的保護
     功效，故系爭專利申請專利範圍第5 項之阻隔熱源而保護
     無線射頻辨識系統（即保護識別元件）免受高溫破壞的功
     效見於引證3 ，而系爭專利申請專利範圍第1 項的功效見
     於引證1 ，因此系爭專利申請專利範圍第5 項的功效見於
     引證1 與引證3 ，並無新功效產生。
   4.準此，系爭專利申請專利範圍第5 項所依附之第1 項不具
     進步性既已如前述，其進一步界定之附屬技術特徵為引證
     3 所揭露，且系爭專利申請專利範圍第5 項的功效見於引
     證1 與引證3 。是以，就整體言之，系爭專利申請專利範
     圍第5 項並未產生不可預期的功效，為其所屬技術領域中
     具有通常知識者依引證1 與引證3 之先前技術所能輕易完
     成，故引證1 與引證3 組合可證明系爭專利申請專利範圍
     第5 項不具進步性。
   5.原告雖主張原處分機關未考量本發明之隔熱層之效果與目
     的，僅以引證3 提及發泡中間層即認為與本發明之隔熱層
     相同，完全不需論及發泡材料之差異云云。經查，雖引證
     3 並未明確記載發泡中間層是否具備隔熱效果，然由引證
     3 說明書第6 頁倒數第2 行至第7 頁第4 行記載內容可知
     ，引證3 的發泡中間層係由聚丙烯以及抗靜電劑混合後，
     再與碳酸鈣粉末以及二氧化鈦粉末形成，而碳酸鈣粉末以
     及二氧化鈦粉末均為習知的發泡劑成分，因此引證3 的發
     泡中間層材料係為由聚丙烯與發泡劑（碳酸鈣粉末與二氧
     化鈦粉末）混合反應所生成的發泡聚丙烯；又發泡聚丙烯
     即是一種習知的隔熱材料，因此引證3 的發泡中間層係具
     備隔熱效果，其目的在於保護提供標籤具識別功能的識別
     元件免受高溫破壞，難謂引證3 的發泡中間層與系爭專利
     申請專利範圍第4 或第5 項界定副貼合層或貼合層由隔熱
     材料製成為不同功能與目的。是以，原告前開主張，並不
     可採。
   (十)引證5 與引證6 組合是否可證明系爭專利申請專利範圍第
     6 項不具進步性？
   1.系爭專利申請專利範圍第6 項係一種無線射頻辨識模內成
     型標籤，包含：塑膠品，塑膠品與標籤為一體成型，並設
     有孔，孔可為固定元件穿設，並用以與器物固定。
   2.經查，引證5 圖1 至圖5 以及說明書第1 頁第20段，揭露
     了一種用於包裝／顯示的裝置（packaging/display means
     ），其包含無線射頻辨識標籤23；引證5 說明書第1 頁第
     16段，其揭露：如圖1 至圖5 所示本發明之用於包裝／顯
     示的裝置，其包含一掛牌10，該掛牌10係以塑膠材料成型
     。
   3.系爭專利申請專利範圍第6 項與引證5 技術特徵比對如下
     ：
   引證5 之無線射頻辨識標籤並非為模內成型標籤，由引證
     5 圖1 至圖5 以及說明書第1 頁第[0019]段至第2 頁第[0
     025 ] 段等內容可知，引證5 之無線射頻辨識標籤23係先
     置於前端部18的位置區LA上後，將後端部19摺疊以壓在無
     線射頻辨識標籤23上，使無線射頻辨識標籤23設於前端部
     18與後端部19形成標籤17後，再將標籤17設置於掛牌10的
     開口12中，引證5 的掛牌10並非與標籤17一體成型，故系
     爭專利申請專利範圍第6 項之「塑膠品，塑膠品與標籤為
     一體成型」技術特徵非為引證5 所揭露。
   由引證5 圖1 至4 以及說明書第1 頁第[0016]段等內容可
     知，引證5 之掛牌10的孔11（等同於系爭專利申請專利範
     圍第6 項的孔）可為一金屬桿（等同於系爭專利申請專利
     範圍第6 項的固定元件）穿設，使掛牌10與器物（如展示
     架）固定；又引證5 圖1 至圖4 以及說明書第1 頁第[001
     8]段第16至24行揭露掛牌10具有一六角螺孔（hexagnonal
     socket）16，用以使一六角螺栓（等同於系爭專利申請專
     利範圍第6 項的固定元件）穿過通孔15（等同於系爭專利
     申請專利範圍第6 項的孔）後，使掛牌10與產品（等同於
     系爭專利申請專利範圍第6 項的器物）固定；是以，系爭
     專利申請專利範圍第6 項之「並設有孔，孔可為固定元件
     穿設，並用以與器物固定」技術特徵為引證5 所揭露。
   引證6 之塑膠容器模內成型標籤係包含有紙質；或金屬質
     ；或立體物之內飾層1 ，該內飾層1 印刷有圖案；或文字
     ；再於內飾層1 內側10及外側11設有由塑膠材製成之結合
     膜2 與保護膜3 ，如此使本標籤以結合膜2 與容器於塑膠
     成型模具內一體成型，即可令標籤與塑膠容器充份結合，
     提昇塑膠容器之價值與美感。引證6 係一種塑膠容器模內
     成型標籤，且由引證6 說明書第5 頁第1 至5 行記載：「
     本創作之塑膠容器模內成型標籤係包含有內飾層，該內飾
     層預先印刷有圖案；或文字，再於內飾層內、外側以結合
     膜與保護膜結合之，即有可使本標籤與塑膠容器；或製品
     ，於成型模具中結合，以與塑膠容器；或製品結合成一體
     之優點。」可知，引證6 的標籤係與塑膠容器或製品（等
     同於系爭專利申請專利範圍第1 項的塑膠品）一體成型；
     雖系爭專利申請專利範圍第6 項的無線射頻辨識標籤與引
     證6 的內飾層為不同的標籤識別元件，然二者均屬標籤中
     提供標籤具識別功能的識別元件，系爭專利申請專利範圍
     第6 項係將引證6 的內飾層改變為無線射頻辨識系統，故
     系爭專利申請專利範圍第6 項之「塑膠品，塑膠品與標籤
     為一體成型」技術特徵，僅為改變引證6 之標籤中提供識
     別功能的識別元件。
   另查，系爭專利申請專利範圍第6 項的無線射頻辨識模內
     成型標籤具有與塑膠品一體成型以及使塑膠品與器物固定
     等功效。而引證5 的掛牌10亦具有與產品固定的功效，引
     證6 的標籤亦具有與塑膠容器或製品一體成型的功效，故
     系爭專利申請專利範圍第6 項的功效見於引證5 與引證6
     ，並無新功效產生。
   引證5 與引證6 均揭露一種結合標籤於塑膠品中的塑膠品
     結構，二者具有共通之「三層式標籤結構」技術特徵，因
     此引證5 與引證6 為具有共通技術特徵的先前技術，故系
     爭專利之發明所屬技術領域中具有通常知識者有合理的動
     機組合引證5 與6 之技術內容。
   準此，系爭專利申請專利範圍第6 項之「孔」技術特徵為
     引證5 所揭露，而系爭專利申請專利範圍第6 項之「塑膠
     品」技術特徵僅為改變引證6 之標籤中提供識別功能的識
     別元件（即將引證6 的內飾層改變為無線射頻辨識系統）
     ，且系爭專利申請專利範圍第6 項的功效見於引證5 與引
     證6 。是以，就整體言之，系爭專利申請專利範圍第6 項
     並未產生不可預期的功效，為其所屬技術領域中具有通常
     知識者依引證5 與引證6 之先前技術所能輕易完成，故引
     證5 與引證6 組合可證明系爭專利申請專利範圍第6 項不
     具進步性。
   原告雖主張既然引證5 及引證6 之標籤均非『無線射頻辨
     識系統之標籤』，……，基於專利法第32條『一發明一申
     請』之規定，即可得證原處分機關核准系爭專利之申請專
     利範圍第1 及6 項之要件為具備『廣義之一發明概念』，
     亦即系爭專利之申請專利範圍第6 項之標籤，並未跳脫系
     爭專利之申請專利範圍第1 項之標籤特徵，……」云云。
     經查，系爭專利申請專利範圍第6 項僅界定「塑膠品與標
     籤為一體成型」，並未界定該標籤的具體結構，又系爭專
     利申請專利範圍第1 與第6 項符合專利法第32條發明單一
     性之規定，而屬於一個廣義發明概念者，乃係比對系爭專
     利申請專利範圍第1 與第6 項之記載內容後，二者具有相
     對應之「標籤」特定技術特徵，並非指系爭專利申請專利
     範圍第6 項所記載之「標籤」內容，係完全對應於系爭專
     利申請專利範圍第1 至第5 項任一項所界定之「無線射頻
     辨識系統模內成型標籤」結構特徵。是以，原告所述，並
     不可採。
   原告另主張：引證5 之塑膠掛牌（10、17、27、34）並非
     系爭專利之『塑膠品與標籤A 一體成型』之無線射頻模內
     成型標籤，且於塑膠掛牌（10、17、27、34）之孔（21、
     11、41）僅係用以輔助掛牌懸掛或掛置物品，並無法為固
     定元件穿設並用以與器物固定；而引證6 所揭示之標籤並
     非系爭專利之無線射頻辨識系統之標籤，且引證6 之說明
     書中並未提及該塑膠容器設有可為固定元件穿設並用以與
     器物固定之孔；是以，即使組合引證5 及6 亦無法證明系
     爭專利之申請專利範圍第6 項之特徵欠缺進步性云云。經
     查，由引證5 圖1 至4 以及說明書第1 頁第[0016]段等內
     容可知，引證5 之掛牌10的孔11（等同於系爭專利申請專
     利範圍第6 項的孔）可為一金屬桿（等同於系爭專利申請
     專利範圍第6 項的固定元件）穿設，使掛牌10與器物（如
     展示架）固定，因此引證5 之掛牌10的孔11與系爭專利申
     請專利範圍第6 項的孔為相同技術特徵與功能。另查，縱
     依原告主張引證5 之掛牌10的孔11與系爭專利申請專利範
     圍第6 項的孔為不同技術特徵與功能，惟由引證5 圖1 至
     圖4 以及說明書第1 頁第[0018]段等內容可知，引證5 的
     掛牌10具有一六角螺孔（hexagnonal socket ）16，用以
     使一六角螺栓（等同於系爭專利申請專利範圍第6 項的固
     定元件）穿過通孔15（等同於系爭專利申請專利範圍第6
     項的孔）後，使掛牌10與產品（等同於系爭專利申請專利
     範圍第6 項的器物）固定，因此引證5 的通孔15與系爭專
     利申請專利範圍第6 項的孔為相同技術特徵與功能。且查
     ，引證6 係一種塑膠容器模內成型標籤，由引證6 說明書
     第5 頁記載內容可知，引證6 的標籤係與塑膠容器或製品
     一體成型，雖系爭專利申請專利範圍第6 項的無線射頻辨
     識系統與引證6 的內飾層為不同的標籤識別元件，然二者
     均屬標籤中提供標籤具識別功能的識別元件，系爭專利申
     請專利範圍第6 項係為改變引證6 的標籤識別元件，即將
     引證6 的內飾層改變為無線射頻辨識系統。末查，系爭專
     利申請專利範圍第6 項之「孔」技術特徵為引證5 所揭露
     ，其「塑膠品」技術特徵僅為改變引證6 之標籤中提供識
     別功能的識別元件，且系爭專利申請專利範圍第6 項的功
     效見於引證5 與6 ，因此系爭專利申請專利範圍第6 項相
     較於引證5 與6 並未產生不可預期的功效，難謂系爭專利
     申請專利範圍第6 項相較於引證5 與6 具有進步性。是以
     ，原告前開主張，並不可採。
   (十一)引證5 、引證6 與引證7 組合是否可證明系爭專利申請專
     利範圍第7 項不具進步性？
   1.系爭專利申請專利範圍第7 項係直接依附於第6 項之附屬
     項，其附屬技術特徵為「其中該固定元件可與塑膠品一體
     成型」。經查，引證5 之用以穿過通孔15的六角螺栓並非
     與掛牌10一體成型，而引證6 之塑膠容器或製品並不具有
     可供固定元件穿設的孔，因此系爭專利申請專利範圍第7
     項界定之附屬技術特徵均非為引證5 或引證6 所揭露。
   2.引證7 係一種尼龍紮線帶之定頸式改良結構，該尼龍紮線
     帶1 包含有穿座體11、寬幅本體12、卡齒部13、穿拉部14
     及縮減部15，其中寬幅本體12位置於穿座體11與卡齒部13
     之間，可擋止進入穿座體11內，使拉穿後之尼龍紮線帶1
     得以保持在設定頸圍，而縮減部15則設於卡齒部13與穿拉
     部14之間，可供穿拉部14自此處轉動扭斷脫離，並且該縮
     減部15與寬幅本體12間的最近距離恰略小於穿座體11穿置
     空間112 的穿通作用深度，供使卡齒部13外扭斷端可隱藏
     於穿座體11內。藉由上述改良構造，達到定頸、無露尾及
     能隱藏扭斷部之預期功效，俾能增進尼龍紮線帶在定頸用
     途的功能，暨符合此一方面之產業利用需求。由引證7 第
     一圖、第四圖以及說明書第4 頁倒數第3 行至第5 頁第2
     行記載：「……亦即穿座體11內部設有單向齒舌111 及穿
     置空間112 ，穿拉部14可引導卡齒部13穿入穿座體11之穿
     置空間112 內，且於拉動穿拉部14時，可使卡齒部13與穿
     座體11內部之單向齒舌111 相互間為單向卡接。」等內容
     可知，引證7 的寬幅本體12（等同於系爭專利申請專利範
     圍第7 項的塑膠品）、穿座體11（等同於系爭專利申請專
     利範圍第7 項的孔）以及卡齒部13（等同於系爭專利申請
     專利範圍第7 項的固定元件）係一體成型，故系爭專利申
     請專利範圍第7 項界定之附屬技術特徵為引證7 所揭露。
   3.系爭專利申請專利範圍第7 項相較於第6 項增加以一體成
     型的固定元件與塑膠品而固定塑膠品與器物的功效，而引
     證7 的寬幅本體12藉由卡齒部13與穿座體11內部之單向齒
     舌111 相互卡接而固定寬幅本體12與器物，因此引證7 具
     有以一體成型的寬幅本體12與卡齒部13而固定寬幅本體12
     與器物的功效，故系爭專利申請專利範圍第7 項之以一體
     成型的固定元件與塑膠品而固定塑膠品與器物的功效見於
     引證7 ，而系爭專利申請專利範圍第6 項的功效見於引證
     5 與引證6 已如前述，因此系爭專利申請專利範圍第7 項
     的功效見於引證5 、引證6 與引證7 ，並無新功效產生。
   4.引證5 與引證6 為具有共通技術特徵的先前技術已如前述
     。就引證5 與引證7 而言，引證5 藉由六角螺栓穿過通孔
     15以使掛牌10與器物固定，引證7 藉由卡齒部13穿過穿座
     體11的穿置空間112 以使寬幅本體12與器物固定，二者具
     有共通之「孔穿設固定元件使本體與器物固定」技術特徵
     ，因此引證5 與引證7 為具有共通技術特徵的先前技術。
     是以，系爭專利之發明所屬技術領域中具有通常知識者有
     合理的動機組合引證5 、引證6 與引證7 之技術內容。
   5.準此，系爭專利申請專利範圍第7 項所依附之第6 項不具
     進步性既已如前述，其進一步界定之附屬技術特徵為引證
     7 所揭露，且系爭專利申請專利範圍第7 項的功效已見於
     引證5 、引證6 與引證7 。是以，就整體言之，系爭專利
     申請專利範圍第7 項並未產生不可預期之功效，為其所屬
     技術領域中具有通常知識者依引證5 、引證6 與引證7 之
     先前技術所能輕易完成，故引證5 、引證6 與引證7 組合
     可證明系爭專利申請專利範圍第7 項不具進步性。
   (十二)引證5 與引證6 組合是否可證明系爭專利申請專利範圍第
     8 項不具進步性？
   1.系爭專利申請專利範圍第8 項係直接依附於第6 項之附屬
     項，其附屬技術特徵為「其中該塑膠品可以設有母或公連
     接器，以與延伸天線之公或母連接器銜接，以使無線射頻
     辨識系統之天線可以延伸」。經查，藉由公或母連接器彼
     此間的對應相互銜接，使得線材得以延伸其訊號傳遞距離
     ，乃屬系爭專利申請時的習知技術，例如電源延長線即利
     用公或母連接器彼此間相互對應銜接而延伸電力傳輸距離
     ，而USB 延長線亦是利用公或母連接器彼此間相互對應銜
     接而延伸USB 訊號傳輸距離，故系爭專利申請專利範圍第
     8 項界定之附屬技術特徵為習知技術。另系爭專利申請專
     利範圍第8 項相較於第6 項增加延伸天線訊號傳輸距離的
     功效。
   2.查系爭專利申請時習知的電源延長線與USB 延長線均利用
     公或母連接器相互銜接而具有延伸訊號傳輸距離的功效，
     故系爭專利申請專利範圍第8 項之延伸天線訊號傳輸距離
     的功效為習知功效，而系爭專利申請專利範圍第6 項的功
     效見於引證5 與引證6 已如前述，因此系爭專利申請專利
     範圍第8 項的功效見於引證5 、引證6 與習知功效，並無
     新功效產生。準此，系爭專利申請專利範圍第8 項所依附
     之第6 項不具進步性既已如前述，其進一步界定之附屬技
     術特徵為習知技術，且系爭專利申請專利範圍第8 項的功
     效已見於引證5 、引證6 與習知功效。是以，就整體言之
     ，系爭專利申請專利範圍第8 項並未產生不可預期之功效
     ，為其所屬技術領域中具有通常知識者依引證5 與引證6
     之先前技術所能輕易完成，故引證5 與引證6 組合可證明
     系爭專利申請專利範圍第8 項不具進步性。
   (十三)原告雖主張被告為審定「舉發成立」前為何未依職權先行
     通知專利權人更正申請專利範圍或為不明瞭記載之釋明，
     ，有違專利法第71條第1 項規定云云。然查，本件舉發事
     證已臻明確，且被告已就各該獨立項及附屬項逐一論斷均
     不符合專利要件，而無事證未臻明確或申請專利範圍尚待
     被告審查之情事，原告對系爭專利申請專利範圍亦已無更
     正之程序利益，被告未依職權通知原告更正，並無不合。
     原告前開主張，尚無可採。
七、綜上所述，引證1 可證明系爭專利申請專利範圍第1 至第3
    項不具新穎性與進步性；引證1 與引證3 組合可證明系爭專
    利申請專利範圍第4 至第5 項不具進步性；引證5 與引證6
    組合可證明系爭專利申請專利範圍第6 與第8 項不具進步性
    ；引證5 、引證6 與引證7 組合可證明系爭專利申請專利範
    圍第7 項不具進步性。系爭專利違反專利法第22條第1 項第
    1 款及第4 項規定。被告為舉發成立之理由雖非完全相同，
    但結論相同，並無不合。從而，被告所為本件「舉發成立，
    應撤銷專利權」之處分，洵無違誤，訴願決定予以維持，亦
    無不合。原告徒執前詞，訴請撤銷訴願決定及原處分，為無
    理由，應予駁回。
八、本件事證已明，兩造其餘主張或答辯，已與本院判決結果無
    涉，爰毋庸一一論列，併此敘明。
據上論結，本件原告之訴為無理由，爰依行政訴訟法第98條第1
項前段，判決如主文。
中　　華　　民　　國　　100　 年　　6　　 月　　2　　 日
                    智慧財產法院第一庭
                          審判長法  官  李得灶
                                法  官　汪漢卿
                                法  官　王俊雄
以上正本係照原本作成。
如不服本判決，應於送達後20日內向本院提出上訴狀並表明上訴
理由，如於本判決宣示後送達前提起上訴者，應於判決送達後20
日內補提上訴理由書（須按他造人數附繕本）。
中　　華　　民　　國　　100　 年　　6　　 月　　2　　 日
                                書記官  王英傑